【裁判字號】    99,審訴,3380
【裁判日期】    991013
【裁判案由】    毒品危害防制條例
【裁判全文】
臺灣高雄地方法院刑事判決            99年度審訴字第3380號
公  訴  人  臺灣高雄地方法院檢察署檢察官
被      告  孫意卿
上列被告因違反毒品危害防制條例案件，經檢察官提起公訴（99
年度毒偵字第4856號、99年度毒偵字第4941號），被告於本院準
備程序進行中，為有罪之陳述，經本院合議庭裁定由受命法官獨
任改依簡式審判程序審理，並判決如下：
    主  文
孫意卿施用第一級毒品，共貳罪，均累犯，各處有期徒刑捌月。
應執行有期徒刑壹年貳月。
    事  實
一、孫意卿前因施用毒品案件，經本院以民國97年度審毒聲字第
    270 號裁定送觀察勒戒後，認有繼續施用毒品之傾向，經本
    院以97年度審毒聲字第660 號裁定令入戒治處所施以強制戒
    治後，於98年3 月25日執行完畢釋放，並經臺灣高雄地方法
    院檢察署檢察官於98年4 月20日以98年度戒毒偵字第117 號
    為不起訴處分確定。另因竊盜等案件，經本院以97年度易字
    第581 號判決，各判處有期徒刑4 月，應執行有期徒刑7 月
    確定，於98年10月20日縮刑期滿執行完畢。猶不知戒絕毒癮
    ，明知海洛因係毒品危害防制條例第2 條第2 項第1 款所明
    定之第一級毒品，不得持有、施用，竟於上開強制戒治執行
    完畢釋放後5 年內，復基於施用第一級毒品海洛因之犯意，
    （一）於99年5 月13日某時，在其位於高雄市旗津區○○○
    路151 之25附1 號住處內，以將海洛因摻水後，置入針筒注
    射手臂血管之方式，施用第一級毒品海洛因1 次。嗣於99年
    5 月14日上午10時許，因其為列管毒品人口，經警通知前往
    警局，並得同意採集其尿液送驗後，檢驗結果呈嗎啡陽性反
    應。（二）於99年6 月6 日某時，在前揭住處內，以前揭方
    式，施用第一級毒品海洛因1 次。嗣於99年6 月7 日上午11
    時許，因其為列管毒品人口，經警通知前往警局，並得同意
    採集其尿液送驗後，檢驗結果呈嗎啡陽性反應，而知悉上情
    。
二、案經高雄市政府警察局鼓山分局移送臺灣高雄地方法院檢察
    署檢察官偵查起訴。
    理  由
一、本件被告孫意卿所犯均係死刑、無期徒刑、最輕本刑為3 年
    以上有期徒刑以外之罪，其於準備程序中，就被訴事實均為
    有罪之陳述，經本院告知簡式審判程序之旨，並聽取檢察官
    及被告之意見後，合議庭裁定由受命法官獨任進行簡式審判
    程序，合先敘明。
二、上開事實，業據被告於偵訊及本院審理時坦承不諱（見偵一
    卷第11頁、偵二卷第12頁、本院卷第18頁反面）。且經警2
    次採集其尿液送高雄市立凱旋醫院檢驗結果，被告尿液均呈
    嗎啡陽性反應，有列管毒品人口尿液檢體採集送驗紀錄表2
    紙、高雄市立凱旋醫院濫用藥物尿液檢驗報告2 份可稽（見
    警一卷第13至14頁、警二卷第14至15頁）。爰審酌：（一）
    氣相層析質譜儀（GC／MS）乃目前就藥物篩檢結果必須進一
    步確認時最常採用之確認方法，因此在良好的操作條件之下
    ，以氣相層析質譜儀作藥物及其代謝物之定性及定量分析，
    幾乎不會有偽陽性反應產生，業經行政院國軍退除役官兵輔
    導委員會台北榮民總醫院於83年4 月7 日以（83）北總內字
    第03059 號函示明確。（二）海洛因係嗎啡經化學合成之半
    人工合成品，毒性倍於嗎啡，其經吸食或施打入人體，經新
    陳代謝作用又分解成嗎啡，故海洛因在進入人體後，均以嗎
    啡型態排於尿液中，故於吸食或施打海洛因者尿液中，可檢
    出嗎啡陽性反應，業經憲兵司令部80年5 月7 日以（80）鑑
    驗字第1746號函示明確。從而，被告尿液經以氣相層析質譜
    儀鑑驗後，結果均呈嗎啡陽性反應，已如前述，是依前開函
    示意旨，被告自白核與事實相符。又被告前因施用毒品案件
    ，經本院以97年度審毒聲字第270 號裁定送觀察勒戒後，認
    有繼續施用毒品之傾向，經本院以97年度審毒聲字第660 號
    裁定令入戒治處所施以強制戒治後，於98年3 月25日執行完
    畢釋放，並經臺灣高雄地方法院檢察署檢察官於98年4 月20
    日以98年度戒毒偵字第117 號為不起訴處分確定之事實，有
    臺灣高等法院被告前案紀錄表在卷可憑。是被告於上開強制
    戒治執行完畢釋放後5 年內，再犯本件2 次施用海洛因之犯
    行，均應依法論科。從而，本案事證明確，被告犯行堪予認
    定。
三、核被告所為，均係犯毒品危害防制條例第10條第1 項之施用
    第一級毒品罪。被告持有第一級毒品之行為，均已為其後施
    用之高度行為所吸收，不另論罪。被告所犯上開2 罪，犯意
    各別、行為互殊，應分論併罰。又被告曾因如事實欄所示犯
    行，經法院判決如事實欄所示罪刑確定，於98年10月20日縮
    刑期滿執行完畢之事實，有前開前案紀錄表可佐，是其5 年
    以內故意再犯本件有期徒刑以上之2 罪，均為累犯，各應依
    刑法第47條第1 項規定加重其刑。爰審酌被告前經強制戒治
    執行完畢，猶不思戒除毒癮，顯見其並無堅定戒癮之意志，
    惟念其行為尚未危害他人及其犯後能坦承犯行，態度尚稱良
    好等一切情狀，分別量處如主文所示之刑，並依刑法第51條
    第5 款之規定，定其應執行刑，以資警惕。
據上論斷，應依刑事訴訟法第273 條之1 第1 項、第299 條第1
項前段，毒品危害防制條例第10條第1 項，刑法第11條前段、第
47條第1 項、第51條第5 款，判決如主文。
本案經檢察官甲○○到庭執行職務。
中    華    民    國    99    年    10    月    13    日
                  刑事第十庭  法  官  方錦源
以上正本證明與原本無異。
如不服本判決應於收受本判決後10日內向本院提出上訴書狀，並
應敘述具體理由，如未敘述上訴理由者，應於上訴期間屆滿後20
日內補提理由書狀於本院（均須按他造當事人之人數附繕本）「
切勿逕送上級法院」。
中    華    民    國    99    年    10    月    13    日
                              書記官  黃勤涵
附錄條文：
毒品危害防制條例第10條第1 項：
施用第一級毒品者，處6 月以上5 年以下有期徒刑。

司法院資訊處製作；財團法人民間司法改革基金會備份。
